bg-BG: Железария > Инструменти > Щрайхмус машини: Настолни щрайхмус машини; Ръчни щрайхмус машини
es: Bricolaje > Herramientas > Cepilladoras: Cepilladoras de mesa; Cepilladoras manuales
de: Heimwerkerbedarf > Werkzeuge > Elektrohobel: Tischhobelmaschinen; Handhobelmaschine
th: ฮาร์ดแวร์ > เครื่องมือ > เครื่องไสไม้: เครื่องไสแบบตั้งโต๊ะ; เครื่องไสแบบพกพา
fi: Rakentaminen > Työkalut > Höyläkoneet: Pöytähöyläkoneet; Manuaaliset höyläkoneet
el: Υλικά κατασκευών > Εργαλεία > Πλάνες: Πλάνες πάγκου; Φορητές πλάνες
da: Isenkram > Redskaber > Høvlemaskiner: Stationære høvlemaskiner; Håndholdte høvlemaskiner
sv: Metallprodukter > Verktyg > Hyvelmaskiner: Bänkhyvelmaskiner; Handhållna hyvelmaskiner
hu: Hardver > Szerszámok > Gyalugépek: Asztali gyaluk; Kézi gyaluk
tr: Hırdavat > Aletler > Planya Makineleri: Tezgah Üstü Planya Makineleri; El Tipi Planya Makineleri
ro-RO: Feronerie > Unelte > Mașină de rindeluit: Mașini de rindeluit de masă; Mașini de rindeluit portabile
sk-SK: Náradie > Nástroje > Hobľovačky: Stolové hobľovačky; Ručné hobľovačky
ja: DIY用品 > 工具 > 電気カンナ: 卓上カンナ; 手持ち式カンナ
vi: Phần cứng > Công cụ > Máy bào gỗ: Máy bào gỗ để bàn; Máy bào gỗ cầm tay
it: Articoli di ferramenta > Utensili > Piallatrici: Pialle da banco; Pialle portatili
ko: 철물 > 도구 > 전동 대패: 탁상형 대패; 휴대형 대패
sl-SI: Gradbena oprema > Orodja > Skobeljniki: Namizni skobeljniki; Ročni skobeljniki
pt-PT: Equipamento > Ferramentas > Plainas: Plainas de bancada; Plainas portáteis
fr: Quincaillerie > Outils > Raboteuses: Raboteuses sur table; Raboteuses portatives
zh-CN: 五金/硬件 > 工具 > 木工压刨机: 台式压刨机; 手持压刨机
nb: Maskinvare > Verktøy > Høvler: Bordhøvler; Håndholdte høvler
ru: Оборудование и технические изделия > Инструменты > Строгальные станки: Настольные строгальные станки; Ручные электрорубанки
lt-LT: Techninė įranga > Įrankiai > Obliavimo staklės: Stalinės obliavimo staklės; Rankinės obliavimo staklės
en: Hardware > Tools > Planers: Benchtop Planers; Handheld Planers
pl: Sprzęt > Narzędzia > Strugarki wzdłużne: Strugarki stołowe; Strugarki ręczne
hr-HR: Željezarija > Alati > Blanjalice: Stolne blanjalice; Ručne blanjalice
zh-TW: 硬體 > 工具 > 刨木機: 桌上型刨木機; 手持刨木機
cs: Kutilství a řemeslo > Nářadí a nástroje > Hoblovky: Stolní hoblovky; Ruční hoblovky
nl: Bouwmaterialen > Gereedschap > Schaafmachines: Bankschaafmachines; Draagbare schaafmachines
pt-BR: Ferragens > Ferramentas > Plainas elétricas: Plainas de bancada; Plainas portáteis